臺灣桃園地方法院刑事判決　　　　　　99年度審易字第2176號
公　訴　人　臺灣桃園地方法院檢察署檢察官
被　　　告　陳欣揚
上列被告因竊盜案件，經檢察官提起公訴（99年度偵字第28993
號），被告於本院準備程序進行中為有罪之陳述，經本院告知簡
式審判程序意旨，並聽取公訴人及被告之意見後，本院改依簡式
審判程序審理，判決如下：
    主      文
陳欣揚踰越牆垣、安全設備、於夜間侵入住宅竊盜，累犯，處有
期徒刑柒月；又踰越牆垣、安全設備、於夜間侵入住宅竊盜，累
犯，處有期徒刑柒月；又踰越牆垣、安全設備、於夜間侵入住宅
竊盜，累犯，處有期徒刑柒月。應執行有期徒刑壹年肆月。
    事實及理由
一、被告所犯之罪，為死刑、無期徒刑、最輕本刑3 年以上有期
    徒刑或高等法院管轄第一審案件以外之罪，而被告於本院準
    備程序進行中，就被訴事實為有罪之陳述，經本院告知簡式
    審判程序意旨，並聽取公訴人及被告之意見後，依刑事訴訟
    法第273 條之1 第1 項之規定，裁定依簡式審判程序審理。
二、犯罪事實：
    陳欣揚前於民國94年間，因竊盜案件，經本院以95年度桃簡
    字第783 號判決判處有期徒刑6 月確定，並於96年2 月16日
    執行完畢。詎仍不知悔改，意圖為自己不法所有，基於竊盜
    之犯意，而為下列行為：（一）於99年10月12日凌晨1 時許
    ，至桃園縣大園鄉○○○路11巷15號之警察勤務宿舍，先翻
    越該宿舍之圍牆，再徒手開啟並踰越該址1 樓屬於安全設備
    之窗戶而侵入屋內，竊取洪鎮春所有之SAMSUNG 廠牌行動電
    話1 具與現金新臺幣（下同）1 萬3,300 元。得手後，將現
    金花用殆盡。（二）又於99年10月16日凌晨2 時許，以相同
    方式侵入上址，徒手竊取洪鎮春所有之計算機1 台，得手後
    離去。（三）再於99年10月19日凌晨2 時26分許，以相同方
    式侵入上址，徒手竊取洪鎮春所有之BESTH 英語學習機1 台
    、絲襪4 雙與現金1 萬4,700 元。得手後，將現金花用殆盡
    。嗣經警調閱監視錄影畫面後循線查獲。
三、認定被告犯罪所憑之證據：
  (一)被告陳欣揚於警詢、偵訊及本院審理中之自白。
  (二)證人即被害人洪鎮春於警詢及偵訊時之證述。
  (三)贓物認領保管單、桃園縣政府警察局大園分局搜索扣押筆錄
    及扣押物品目錄表各1 份、監視器翻拍照片2 張、現場及扣
    案物品照片7 張。
四、查被告於犯罪後，刑法第321 條第1 項業於100 年1 月26日
    修正公布，於100 年1 月28日生效施行。按行為後法律有變
    更者，適用行為時之法律，但行為後之法律有利於行為人者
    ，適用最有利於行為人之法律，刑法第2 條第1 項定有明文
    。修正前之刑法第321 條第1 項原規定：「犯竊盜罪而有左
    列情形之一者，處六月以上、五年以下有期徒刑：一、於夜
    間侵入住宅或有人居住之建築物、船艦或隱匿其內而犯之者
    。二、毀越門扇、牆垣或其他安全設備而犯之者。三、攜帶
    兇器而犯之者。四、結夥三人以上而犯之者。五、乘火災、
    水災或其他災害之際而犯之者。六、在車站或埠頭而犯之者
    。」；而修正後刑法第321 條第1 項則規定：「犯竊盜罪而
    有下列情形之一者，處六月以上、五年以下有期徒刑，得併
    科新臺幣十萬元以下罰金：一、侵入住宅或有人居住之建築
    物、船艦或隱匿其內而犯之者。二、毀越門扇、牆垣或其他
    安全設備而犯之者。三、攜帶兇器而犯之者。四、結夥三人
    以上而犯之者。五、乘火災、水災或其他災害之際而犯之者
    。六、在車站、埠頭、航空站或其他供水、陸、空公眾運輸
    之舟、車、航空機內而犯之者。」，比較修正前後關於刑法
    第321 條第1 項之規定，修正後之刑法第321 條第1 項於第
    1 款刪除「於夜間」之文字；於第6 款增加「航空站或其他
    供水、陸、空公眾運輸之舟、車、航空機內」之文字，擴大
    加重竊盜罪之適用範圍，使部分修正前原應適用普通竊盜罪
    論罪科刑之情形，於修正後改論以加重竊盜罪論罪科刑，並
    增加得併科罰金新臺幣10萬元之規定，解釋上應以修正前之
    規定對被告較有利，自仍依刑法第2 條第1 項前段規定，適
    用行為時之法律即修正前刑法第321 條第1 項規定論處。
五、核被告陳欣揚就犯罪事實（一）、（二）、（三）所為，均
    係犯修正前刑法第321 條第1 項第1 款、第2 款之於夜間侵
    入住宅、踰越牆垣及安全設備竊盜罪。被告所犯上開3 罪間
    ，犯意各別，行為互殊，應予分論併罰。又被告有犯罪事實
    欄所載之犯罪科刑及執行完畢紀錄，此有臺灣高等法院被告
    前案紀錄表1 份在卷足憑。其於徒刑執行完畢後5 年內故意
    再犯本件有期徒刑以上之三罪，均為累犯，應依刑法第47條
    第1項 規定加重其刑。爰審酌被告正值青年，卻不思以正當
    手段獲取財物，欠缺對他人財產權之尊重，並斟酌其竊得財
    物價值、對被害人所生危害、犯罪動機、目的及手段、犯後
    坦承犯行之態度，及其生活狀況與智識程度等一切情狀，分
    別量處如主文所示之刑，並定其應執行之刑。
六、據上論斷，應依刑事訴訟法第273 條之1 第1 項、第299 條
    第1 項前段、第310 條之2 、第454 條第1 項，修正前刑法
    第321 條第1 項第1 款、第2 款，刑法第2 條第1 項前段、
    第47條第1 項、第51條第5 款，判決如主文。
七、如不服本判決，應於判決送達後10日內向本院提出上訴狀（
    應附繕本），其未敘述上訴理由者，應於上訴期間屆滿後20
    日內補提理由書狀於本院，上訴於臺灣高等法院。
本案經檢察官馮浩庭到庭執行職務。
中    華    民    國   100    年    4     月    25    日
                            刑事庭法  官  許曉微
以上正本證明與原本無異。
                                  書記官  林宜亭
中    華    民    國   100    年    4     月    25    日
附錄本案論罪科刑法條：
修正前中華民國刑法第321條
（加重竊盜罪）
犯竊盜罪而有左列情形之一者，處6 月以上、5 年以下有期徒刑
：
一、於夜間侵入住宅或有人居住之建築物、船艦或隱匿其內而犯
    之者。
二、毀越門扇、牆垣或其他安全設備而犯之者。
三、攜帶兇器而犯之者。
四、結夥三人以上而犯之者。
五、乘火災、水災或其他災害之際而犯之者。
六、在車站或埠頭而犯之者。
前項之未遂犯罰之。